【裁判字號】    89,易,1145
【裁判日期】    890913
【裁判案由】    毒品危害防制條例
【裁判全文】
臺灣彰化地方法院刑事判決                        八十九年度易字第一一四五號
    公  訴  人  臺灣彰化地方法院檢察署檢察官
    被      告  甲○○
右列被告因違反毒品危害防制條例案件，經檢察官提起公訴（八十九年度毒偵字第二
八六六號），本院判決如左：
    主    文
甲○○施用第二級毒品，處有期徒刑肆月，如易科罰金，以參佰元折算壹日。
    事    實
一、甲○○曾於民國八十八年間因施用毒品案件，經依台灣台北地方法院八十八年度
    毒聲字第一八二九號裁定送觀察、勒戒後，認無繼續施用毒品之傾向，業經台灣
    台北地方法院檢察署檢察官於八十八年十月十三日以八十八年度毒偵緝字第六一
    號處分不起訴確定。詎甲○○復於八十九年二月二十九日，在台北市○○○路○
    段某出租大樓，以不詳之方式，施用第二級毒品安非他命一次。因遭通緝，於八
    十九年三月三日為台北市中山分局民權派出所以電話通知到案，經員警採驗其尿
    液送驗呈甲安非他命陽性反應始查悉上情，嗣依本院八十九年度毒聲字第三０一
    一號裁定送觀察、勒戒後，認有繼續施用毒品之傾向。
二、案經台北市政府警察局中山分局移送臺灣台北地方法院檢察署檢察官呈請台灣高
    等法院檢察署核轉臺灣彰化地方法院檢察署檢察官偵查起訴。
    理    由
一、訊據被告甲○○矢口否認右揭犯行，辯稱：我並沒有施用安非他命，可能是八十
    九年二月二十九日在台北市○○○路與朋友打麻將時有吸入二手的安非他命云云
    。惟查，被告於八十九年三月三日為警所採集之尿液經送檢驗結果，確呈甲基安
    非他命陽性反應，此有台北市立療養院煙毒尿液檢驗報告及濫用藥物檢驗報告各
    一份在卷可稽，而依施用安非他命後反應留存在施用者尿液中之時間約為三、四
    日，足證被告確於八十九年二月二十九日有施用安非他命之行為，所辯顯係事後
    飾卸之詞，不足採信。又被告前因施用毒品案件，經依台灣台北地方法院八十八
    年度毒聲字第一八二九號裁定送觀察、勒戒後，認無繼續施用毒品之傾向，業經
    台灣台北地方法院檢察署檢察官於八十八年十月十三日以八十八年度毒偵緝字第
    六一號處分不起訴確定，此有不起訴處分書影本在卷足憑，其於五年內再犯毒品
    危害防制條例第十條之罪，經本院裁定送觀察勒戒後，認有繼續施用毒品傾向，
    此有台灣彰化看守所附設勒戒處所八十九年七月十七日彰所戒字第一八０八號函
    送之有無繼續施用毒品傾向證明書及被告全國前案紀錄表各一份附卷可參，是以
    本件事證已臻明確，被告犯行堪予認定。
二、核被告所為，係犯毒品危害防制條例第十條第二項之施用第二級毒品罪。其持有
    安非他命之行為已為施用行為所吸收，不另論罪。爰審酌被告犯罪之動機、方法
    ，施用毒品除戕害一己心身外，並糜爛敗壞社會風氣，及犯後態度等一切情狀，
    量處如主文所示之刑，並諭知易科罰金之折算標準。
據上論斷，應依刑事訴訟法第二百九十九條第一項前段，毒品危害防制條例第十條第
二項，刑法第十一條前段、第四十一條，罰金罰鍰提高標準條例第二條，判決如主文
。
本案經檢察官孫治遠到庭執行務。
中      華      民      國    八十九    年      九      月     十三     日
                                   台灣彰化地方法院刑事第二庭
                                         法      官  石  馨  文
右正本證明與原本無異。
如不服本判決，應於判決送達後十日內，向本院提出上訴狀（須附繕本）。
                                         法院書記官  王  振  州
中      華      民      國    八十九    年      九      月     十九     日
毒品危害防制條例第十條：
施用第一級毒品者，處六月以上五年以下有期徒刑。
施用第二級毒品者，處三年以下有期徒刑。


司法院資訊處製作；財團法人民間司法改革基金會備份。
